# 关于现金流量表与资产负债表关联关系的问题

提问人：wufaxian 时间：2017-09-03 16:38:11
老师，你好：
这个问题我又重新思考了一下。结果又晕了。存货期初和期末账面值变动的原因分成两类： 1 、正常销售导致存货数量变动，进而引起账面值变动。 2 、存货计提减值损失或发生真实减值损失，造成的账面值变动。可是这两种变动最后都会计入损益表并最终营销到税前收益和税后收益。 现金流量表是从税后收益（或者税前收益）开始调节的。所以以上两种变动原因不会导致 “现金流量表当中显示“存貨減少”导致经营现金流流入值” 与 “资产负债表上存货期初值与期末值减少额” 之间的差异
不知道我以上思考是否正确。如果错了。是错在哪里了？

回答人：chenyiwei
这里的调节项目是在“净利润”和“经营活动现金流量”这两者中只影响其一的项目。如果都影响或者都不影响，自然不需要在这里调节。